# 当期所得税资产及当期所得税负债以抵销后的净额

提问人：wufaxian 时间：2018-05-11 01:31:22
背景： （一）同时满足下列条件时，企业应当将当期所得税资产及当期所得税负债以抵销后的净额列示。 1 ．企业拥有以净额结算的法定权利；
2 ．意图以净额结算或取得资产清偿债务同时进行。 对于当期所得税资产及当期所得税负债以净额列示是指，当企业实际交纳的所得税税款大于按照税法规定计算的应交税时，超过部分在资产负债表中应当列示为“其他流动资产”；当企业实际交纳的所得税税款小于按照税法规定计算的应交税时，差额部分应当作为资产负债表中的“应交税费”项目列示。
问题： 1 、 所得税费用＝当期所得税＋递延所得税。在以上背景当中“企业实际交纳的所得税税款”是指公式三项当中的哪一项？所得税费用？当期所得税？ 2 、“当企业实际交纳的所得税税款大于按照 税法规定计算的应交税时”。-----------为什么会出现大于的情况。可否举个例子？ 3 、“企业拥有以净额结算的法定权利；”---------什么样的企业可以拥有这种法定权利？企业争取这项权利的动机？这项权利需要税务部门的批准吗?

回答人：chenyiwei
1 、收付实现制口径下的已交税金。 2 、如，按月或按季预缴的所得税，因为预缴时直接按会计利润总额乘以税率计算，没有考虑加计扣除等可纳税调减的因素，导致在汇算清缴时需要申请退回多缴税款。 3 、汇算清缴中的多退少补可以看作是这种情况。

提问人：wufaxian 时间：2018-05-11 21:19:37
那么这段所讲的“同时满足下列条件时，企业应当将当期所得税资产及当期所得税负债以抵销后的净额列示。”。大部分指的是没有跨年度的财报当中才会出现的问题。一旦跨年就所有“当期所得税资产及当期所得税负债”就都被“消灭了”对么？

回答人：chenyiwei
跨年度时也可能存在此问题。

提问人：wufaxian 时间：2018-05-12 07:10:41
“当企业实际交纳的所得税税款小于按照税法规定计算的应交税时，差额部分应当作为资产负债表中的“应交税费”项目列示。” ------------如果这句话的适用范围不局限于“意图以净额结算或取得资产清偿债务同时进行。”这个前提。而是广泛适用的话。那么“应交税费”。基本就可以认为是权责制与收付制之间形成的暂时性差异。企业出表的日期。本年当期所得税税款还有部分没有付款。于是形成“应交税费”。
如果以上理解正确。利润表当中的“所得税”=当期所得税+递延所得税 那么资产负债表当中 “应交税费”约等于 ：当期税费-已缴款的税款（仅限本年应缴，不包括本年缴纳的上一年所积欠的税款）
如果以上第二段理解正确。那么 资产负债表上“应交税费”的年度增加额应该 小于 税务调节表当中的当期税费。毕竟，本年应交所得税 100 万。实际 1 分钱都没付的情况是几乎不可能发生的！“应交税费”不应该跨年。即 2016 年形成的“应交税费” 应该在 2017 年年底前还清。当然 2017 年还会形成本年的“应交税费”。总之你不能妨碍税务局完成任务！！！！
如果以上理解都正确。那么下方截图当中的数据相互之间就存在矛盾了。 2017 年当期所得税约 10324 万 。而2016-2017年应交所得税净增约 7000 万。 2016 年当期所得税约 39309 万。而2015-2016年应缴所得税净增 14977 万 如果“应交税费”不跨年，那么在当期所得税已经开始下降的年份。即2015-2016年应缴所得税净增 14977 万，在 2017 年应该还清了！“应交税费”总额也应该开始下降了。而在该公司的资产负债表上“应交税费”还在持续增加！这岂不是很不正常？除非我前三段的理解全部或者部分是错误的。

回答人：chenyiwei
应交税费本期净增加额小于本年度的当期所得税费用，没有看出明显的勾稽问题。余额较大可能是土地增值税的清算准备计提导致。